# 陈老师关于递延所得税资产确认

提问人：q0409 时间：2014-01-02 17:17:48
A企业 2010 年期末资产减值准备 1000 万（预计在 2011 年度该 1000 万暂时性差异转回），当年应纳税所得额为-5000万，所得税率25%，不考虑其他事项。
公司预测： 2011 年度应纳税所得额为 1500 万， 2012 至 2015 年各年应纳税所得额均为正数，合计为 2000 万。
2010 年有关递延所得税资产的确认以下哪种处理正确：
1 、可抵扣亏损确认递延所得税资产 3500 25%=875 万； 资产减值准备确认递延所得税资产 1000 25%=250万； 合计 1125 万2 、可抵扣亏损确认递延所得税资产3500*25%=875万 资产减值准备不确认递延所得税资产。
3 、资产减值准备确认1000*25%=250万； 可抵扣亏损确认（3500-1000）*25%=625万 合计 875 万那种方式比较更合理？

回答人：chenyiwei
应是第二种。
根据现行的企业所得税法律法规，当企业有累积未弥补亏损，且尚未超出税法规定的税前补亏年限（ 5 年）时，其在补亏期间获得的应纳税所得额首先用于弥补税务亏损，到税务亏损弥补完后有剩余的应纳税所得额时才需要计算纳税。相应地，对税前补亏期间递延所得税资产的确认也应体现出税法规定的这一顺序，即：在未来的税前补亏年限内预计可获得的应纳税所得额的限度内，首先应当确认与可弥补亏损相关的递延所得税资产，只有当已就所有的尚未超出税前补亏期限的可弥补亏损均确认了递延所得税资产后，如果预测税前补亏期间可获得的应纳税所得额大于需在税前弥补的累计亏损，才能在剩余的预计应纳税所得额的限度内，就资产、负债的账面价值和计税基础之间的可抵扣暂时性差异（如资产减值准备）确认相应的递延所得税资产。
由于未来 5 年内预计可获得的应纳税所得额仅为 3500 万，小于 2010 年度末的累积可抵扣亏损，因此只能就未来 5 年内预计可获得的应纳税所得额确认与可弥补亏损相关的递延所得税资产，不能确认与资产减值准备相关的递延所得税资产。